# 请教陈老师：授权经营土地摊销和作投资性房地产的问题

提问人：wzmhx 时间：2014-03-17 13:57:39
陈老师：请教两个问题、国有企业有一国资委以授权经营方式作价出資的土地，企业主要用于仓储，出租使用，想请教： 1 丶能否作为投资性房地产以公允价计量？ 2 、如作为无形资产核算，是否需要摊销，已取得土地权证。谢谢！

回答人：chenyiwei
根据准则讲解对“投资性房地产”的定义和确认条件的规定，“投资性房地产，是指为赚取租金或资本增值，或两者兼有而持有的房地产。投资性房地产应当能够单独计量和出售。”由于对授权经营的土地，企业仅能在授权范围内配置，受到较大制约，尤其是不能对外转让，因此不适合于确认为投资性房地产。 授权经营的土地按评估值入帐并确认为无形资产后，应在授权经营的年限内摊销其入账价值。

提问人：wzmhx 时间：2014-03-18 15:16:01
陈老师：准则里提到投资性房地产应当能够单独计量和出售，是不是指公司能够自主决定处置权的房地产才符合。那象抵押和质押等情况下的房地产的处置是受到限制的，是不是也不符合投资性房地产的确认条件？ 授权经营的土地处置权受限制，但是企业不是用于出售目的持有的，而是用于出租目的持有，通过出租获取收益的权力未受到限制，这种是否符合准则用于出租或出售的条件呢？

回答人：chenyiwei
抵押和质押属于他项权利，与直接通过对所有权施加限制导致不能自主出售仍然是存在区别的。所以仅仅存在他项权利不至于导致不能认定为投资性房地产。仅仅是可以出租但不能出售的，按此处规定不能作为投资性房地产。